Images des répertoires du notaire Eloi Fieffé pour l'étude XXVI
Archives nationales de France
Images des répertoires du notaire Eloi Fieffé pour l'étude XXVI
10 décembre 1776 - 3 septembre 1789
MC/RE/XXVI/13 - MC/RE/XXVI/14
Etude XXVI; Fieffé, Eloi
2 registres
Archives nationales de France
Minutes et répertoires: la loi 2008-696 du 15 juillet 2008 relative aux archives a fixé à 75 ans à compter de la date de l'acte, ou à 25 ans à compter de la date du décès de l'intéressé si ce délai est plus bref, le délai de communication des minutes et répertoires des notaires; ce délai est porté à 100 ans à compter de la date de l'acte si le document se rapporte à un mineur (code du Patrimoine, articles L213-2, 4e d et 5e).
Autres documents de l'étude (dossiers de clients, comptabilité...): s'agissant d'archives privées, ces documents sont communicables selon les modalités fixées par le déposant ou le donateur.
Certains documents ne sont pas accessibles sous leur forme originale en raison de leur mauvais état de conservation.
Registres entrés aux Archives nationales en 1932.
Images des répertoires de l’étude XXVI
Archives de l'étude XXVI
répertoire d'officier public ministériel
- Répertoire chronologique pour la période du 10 décembre 1776 au 31 décembre 1783, 10 décembre 1776 - 31 décembre 1783; MC/RE/XXVI/13; Un registre de 509 feuillets de papier manuscrits, hauteur 35,5 x largeur 23,5 cm, paginés en toutes lettres par le notaire de 1 à 1017. Le registre est en bon état. Le feuillet 348 est légèrement déchiré.
  Registre folioté en 2004 (foliotation non visible à l'écran)
  Le répertoire contient les informations suivantes: 1. nature de l'acte; 2. nom, prénom des parties; 3. date du jour.
  répertoire
  - Liste chronologique des actes pour la période du 10 au 31 décembre 1776, 10 décembre - 31 décembre 1776; 1 r°-5 v°; 5 feuillets
  - Liste chronologique des actes pour la période du 2 janvier au 31 décembre 1777, 2 janvier - 31 décembre 1777; 6 r°-73 v°; 68 feuillets
    - du 2 janvier au 30 juin 1777, 2 janvier - 30 juin 1777; 6 r°-36 v°; 31 feuillets
    - du 1er juillet au 31 décembre 1777, 1er juillet - 31 décembre 1777; 37 r°-73 v°; 37 feuillets
  - Liste chronologique des actes pour la période du 5 janvier au 31 décembre 1778, 5 janvier - 31 décembre 1778; 74 r°-142 v°; 69 feuillets
    - du 5 janvier au 30 juin 1778, 5 janvier - 30 juin 1778; 74 r°-108 v°; 35 feuillets
    - du 1er juillet au 31 décembre 1778, 1er juillet - 31 décembre 1778; 109 r°-142 v°; 37 feuillets
  - Liste chronologique des actes pour la période du 2 janvier au 31 décembre 1779, 2 janvier - 31 décembre 1779; 143 r°-217 r°; 75 feuillets
    - du 2 janvier au 30 juin 1779, 2 janvier - 30 juin 1779; 143 r°-181 v°; 39 feuillets
    - du 1er juillet au 31 décembre 1779, 1er juillet - 31 décembre 1779; 182 r°-217 r°; 36 feuillets
  - Liste chronologique des actes pour la période du 3 janvier au 31 décembre 1780, 3 janvier - 31 décembre 1780; 217 v°-291 r°; 75 feuillets
    - du 3 janvier au 30 juin 1780, 3 janvier - 30 juin 1780; 217 v°-254 r°; 38 feuillets
    - du 1er juillet au 31 décembre 1780, 1er juillet - 31 décembre 1780; 254 v°-291 r°; 38 feuillets
  - Liste chronologique des actes pour la période du 2 janvier au 31 décembre 1781, 2 janvier - 31 décembre 1781; 291 v°-367 r°; 77 feuillets
    - du 2 janvier au 30 juin 1781, 2 janvier - 30 juin 1781; 291 v°-330 r°; 40 feuillets
    - du 1er juillet au 31 décembre 1781, 1er juillet - 31 décembre 1781; 330 v°-367 r°; 38 feuillets
  - Liste chronologique des actes pour la période du 2 janvier au 31 décembre 1782, 2 janvier - 31 décembre 1782; 367 v°-438 v°; 72 feuillets
    - du 2 janvier au 30 juin 1782, 2 janvier - 30 juin 1782; 367 v°-404 r°; 38 feuillets
    - du 1er juillet au 31 décembre 1782, 1er juillet - 31 décembre 1782; 404 v°-438 v°; 35 feuillets
  - Liste chronologique des actes pour la période du 2 janvier au 31 décembre 1783, 2 janvier - 31 décembre 1783; 439 r°-509 r°; 71 feuillets
    - du 2 janvier au 30 juin 1783, 2 janvier - 30 juin 1783; 439 r°-473 r°; 35 feuillets
    - du 1er juillet au 31 décembre 1783, 1er juillet - 31 décembre 1783; 473 v°-509 r°; 37 feuillets
- Répertoire chronologique pour la période du 1er janvier 1784 au 3 septembre 1789, 1er janvier 1784 - 3 septembre 1789; MC/RE/XXVI/14; Le répertoire contient 423 feuillets et fait partie d'un registre de 517 feuillets de papier manuscrits, hauteur 35,5 x largeur 23,5 cm, paginés en toutes lettres par le notaire de 1 à 845. Le registre est dérelié. Les feuillets 1, 2, 223 et 229 sont partiellement déchirés.
  Le registre contient aussi le répertoire du notaire Marc Colin pour la période du du 5 septembre 1789 au 31 janvier 1791.
  - Liste chronologique des actes pour la période du 1er janvier au 31 décembre 1784, 1er janvier - 31 décembre 1784; 1 r°-72 v°; 72 feuillets
    - du 1er janvier au 30 juin 1784, 1er janvier - 30 juin 1784; 1 r°-37 v°; 37 feuillets
    - du 1er juillet au 31 décembre 1784, 1er juillet - 31 décembre 1784; 38 r°-72 v°; 35 feuillets
  - Liste chronologique des actes pour la période du 4 janvier au 31 décembre 1785, 4 janvier - 31 décembre 1785; 73 r°-153 r°; 80 feuillets
    - du 4 janvier au 30 juin 1785, 4 janvier - 30 juin 1785; 73 r°-111 v°; 39 feuillets
    - du 1er juillet au 31 décembre 1785, 1er juillet - 31 décembre 1785; 112 r°-153 r°; 35 feuillets
  - Liste chronologique des actes pour la période du 2 janvier au 30 décembre 1786, 2 janvier - 30 décembre 1786; 153 v°-235 v°; 83 feuillets
    - du 2 janvier au 30 avril 1786, 2 janvier - 30 avril 1786; 153 v°-183 r°; 31 feuillets
    - du 1er mai au 31 août 1786, 1er mai - 31 août 1786; 183 v°-213 v°; 31 feuillets
    - du 1er septembre au 30 décembre 1786, 1er septembre - 30 décembre 1786; 214 r°-235 v°; 31 feuillets
  - Liste chronologique des actes pour la période du 3 janvier au 31 décembre 1787, 3 janvier - 31 décembre 1787; 235 v°-313 r°; 79 feuillets
    - du 3 janvier au 30 avril 1787, 3 janvier - 30 avril 1787; 235 v°-266 r°; 32 feuillets
    - du 1er mai au 30 septembre 1787, 1er mai - 30 septembre 1787; 266 r°-297 r°; 32 feuillets
    - du 1er octobre au 31 décembre 1787, 1er octobre - 31 décembre 1787; 297 r°-313 r°; 17 feuillets
  - Liste chronologique des actes pour la période du 2 janvier au 31 décembre 1788, 2 janvier - 31 décembre 1788; 313 v°-383 r°; 71 feuillets
    - du 2 janvier au 30 juin 1788, 2 janvier - 30 juin 1788; 313 v°-353 r°; 41 feuillets
    - du 1er juillet au 31 décembre 1788, 1er juillet - 31 décembre 1788; 353 v°-383 r°; 31 feuillets
  - Liste chronologique des actes pour la période du 5 janvier au 3 septembre 1789, 5 janvier - 3 septembre 1789; 383 v°-423 r°; 41 feuillets